臺灣高等法院臺中分院刑事判決　　　　99年度上訴字第1357號
上　訴　人
即　被　告　何振華
選任辯護人　鞠金蕾律師
上　訴　人
即　被　告　藍森岳
選任辯護人　張淑琪律師
上列上訴人因毒品危害防制條例案件，不服臺灣臺中地方法院98
年度訴字第4054號中華民國99年6月7日第一審判決（起訴案號：
臺灣臺中地方法院檢察署98年度偵字第4055號、第26289號），
提起上訴，本院判決如下：
    主  文
原判決撤銷。
何振華共同犯如附表所示之販賣第一級毒品罪，均累犯，各處如
附表所示之刑（含主刑及從刑）。應執行有期徒刑拾陸年陸月；
未扣案之販賣第一級毒品所得共新臺幣捌仟伍佰元，與何祥照連
帶沒收，如全部或一部不能沒收時，以其等財產連帶抵償之。
藍森岳無罪。
    事  實
一、何振華曾於民國94年間因違反毒品危害防制條例案件，經臺
    灣臺中地方法院判處有期徒刑8月確定，於94年11月27日縮
    刑期滿執行完畢。詎其仍不知悔改，明知海洛因為毒品危害
    防制條例第2條第2項第1款所列管之第一級毒品，不得非法
    持有、販賣，竟與何祥照（綽號為「兄仔」、「阿祥」、「
    祥哥」、「大胖」、「大胖祥」等，所涉違反毒品危害防制
    條例部分，另經本院判處應執行有期徒刑19年確定）共同基
    於販賣第一級毒品海洛因以營利之犯意聯絡，由何祥照、何
    振華以門號0000000000號（申請名義人為不知情之林瓊麗）
    行動電話與購毒者連絡海洛因交易事宜，並各外出交付海洛
    因及收取價款，何祥照、何振華乃各於如附表所示之時間、
    地點，先以前開電話與黃建成、陳學亮、黃有為、陳建銘及
    許資文等五人（下稱黃建成等五人）聯繫交易海洛因事宜，
    再由何祥照或何振華將黃建成等五人所約定購買之海洛因數
    量攜至約定地點交易，並各向黃建成等五人收取現款，合計
    販賣海洛因所得共新臺幣（下同）8500元（詳細販賣時間、
    地點、方法及販毒所得詳如附表所示）。嗣於96年8月31日
    16時許，何祥照為警在臺中縣霧峰鄉○○路573之11號實施
    臨檢時查獲，再經何祥照於法院審理中供出何振華有共同販
    賣海洛因之情事，始查悉上情。
二、案經內政部警政署鐵路警察局高鐵警務段移送及臺灣臺中地
    方法院檢察署檢察官自動檢舉偵查起訴。
    理  由
壹、證據能力方面
一、按刑事訴訟法第159條之1第2項所定得為證據之被告以外之
    人於偵查中向檢察官所為之陳述，包括共同被告非以證人身
    分於偵查中向檢察官所為之陳述，係有關證據能力之規定，
    無關乎證據之證明力。故共同被告在被告本人之案件調查中
    ，如已轉換為證人，依法具結陳述，並賦予被告對該共同被
    告所為之陳述為詰問之機會者，該以共同被告身分所為之陳
    述，法院即非不得與其以證人身分所為之陳述，綜合該被告
    以外之人全部供述證據，斟酌案內其他調查之證據資料，本
    於經驗法則及論理法則，作合理之比較而為取捨、判斷，此
    乃實質證據價值之自由判斷問題；非謂於被告本人案件中，
    僅能採取共同被告以證人身分所為之陳述作為判斷之依據，
    該非以證人身分之共同被告所為之陳述，即為無證據能力，
    而應予排除不用（最高法院96年度台上字第1677號判決參照
    ）。復按刑事訴訟法第158條之3規定：「證人、鑑定人依法
    應具結而未具結者，其證言或鑑定意見，不得作為證據。」
    所謂「依法應具結而未具結者」，係指檢察官或法官依刑事
    訴訟法第175條之規定，以證人身分傳喚被告以外之人（證
    人、告發人、告訴人、被害人、共犯或共同被告）到庭作證
    ，或雖非以被告身分傳喚到庭，而於訊問調查過程中，轉換
    為證人身分為調查時，此時其供述之身分為證人，則檢察官
    、法官自應依本法第186條有關具結之規定，命證人供前或
    供後具結，其陳述始符合第158條之3之規定，而有證據能力
    。若檢察官或法官非以證人身分傳喚而以共犯、共同被告身
    分傳喚到庭為訊問時，其身分既非證人，即與「依法應具結
    」之要件不合，縱未命其具結，純屬檢察官或法官調查證據
    職權之適法行使，當無違法可言。而前揭不論係本案或他案
    在檢察官面前作成未經具結之陳述筆錄，係屬被告以外之人
    於偵查中向檢察官所為之陳述，本質上屬於傳聞證據，基於
    保障被告在憲法上之基本訴訟權，除該被告以外之人死亡、
    身心障礙致記憶喪失或無法陳述、滯留國外或所在不明而無
    法傳喚或傳喚不到、或到庭後無正當理由拒絕陳述等情形外
    ，如已經法院傳喚到庭具結而為陳述，並經被告之反對詰問
    ，前揭非以證人身分而在檢察官面前未經具結之陳述筆錄，
    除顯有不可信之情況者外，得為證據，並應於判決內敘明其
    符合傳聞證據例外之理由；又前揭非以證人之身分在審判中
    之陳述筆錄，倘該被告以外之人已經法院以證人身分傳喚到
    庭並經具結作證，且由被告為反對詰問，或有前揭傳喚不能
    或詰問不能之情形外，該未經具結之陳述筆錄因屬審判上之
    陳述，自有證據能力；若係在另案法官面前作成之陳述筆錄
    ，本質上亦屬傳聞證據，自得依本法第159條之1第1項之規
    定，認有證據能力。不能因陳述人未經具結，即一律適用本
    法第158條之3之規定，排除其證據能力（最高法院98年度臺
    上字第1710號、7317號判決參照）。本件證人即另案被告何
    祥照於原審96年度訴字第3957號、本院97年度上訴字第491
    號何祥照被訴違反毒品危害防制條例案件（下稱另案）法院
    審理時，係以被告身分經傳喚到庭接受訊問，且何祥照事後
    亦於原審及本院本案審理時到庭接受交互詰問，已保障被告
    之對質詰問權，是共犯何祥照於檢察官偵查及另案在法院審
    理時，以被告身分經調查所為之陳述，即應具有證據能力，
    而得由本院綜合其全部供述內容，並斟酌案內其他調查之證
    據資料，本於經驗法則及論理法則，作合理之比較而為取捨
    、判斷。
二、按被告以外之人於偵查中向檢察官所為之陳述，除顯有不可
    信之情況者外，得為證據，刑事訴訟法第159條之1第2項定
    有明文。偵查中對被告以外之人（包括證人、鑑定人、告訴
    人、被害人及共同被告等）所為之偵查筆錄，或被告以外之
    人向檢察官所提之書面陳述，性質上均屬傳聞證據。惟現階
    段刑事訴訟法規定檢察官代表國家偵查犯罪、實施公訴，依
    法其有訊問被告、證人及鑑定人之權，證人、鑑定人且須具
    結，而實務運作時，檢察官偵查中向被告以外之人所取得之
    陳述，原則上均能遵守法律規定，不致違法取供，其可信度
    極高，職是，被告以外之人前於偵查中已具結而為證述，除
    反對該項供述得具有證據能力之一方，已釋明「顯有不可信
    之情況」之理由外，不宜以該證人未能於審判中接受他造之
    反對詰問，即遽指該證人於偵查中之陳述不具證據能力。經
    查：證人黃建成、陳學亮、黃有為、陳建銘、許資文、何祥
    照於偵查中經具結後所為之陳述，雖屬傳聞證據，然渠等於
    偵查中所為之陳述，業經檢察官諭知具結之義務及偽證之處
    罰後具結，且檢察官亦無何違法取供之顯不可信之情況，復
    以被告及辯護人均未能釋明上開陳述有何「顯不可信之情況
    」，且於客觀之外部情狀上，難認有何顯不可信之情狀，依
    刑事訴訟法第159條之1第2項規定，自有證據能力。
三、另按偵查犯罪機關依法定程序監聽之錄音，係以監聽之錄音
    帶為其調查犯罪所得之證據，司法警察依據監聽錄音結果予
    以翻譯而製作之通訊監察譯文，乃該監聽錄音帶內容之顯示
    ，此為學理上所稱之「派生證據」，屬於文書證據之一種。
    本件警方對共犯何祥照使用之0000000000號行動電話門號所
    實施之通訊監察，係經檢察官依修正前通訊保障及監察法所
    核准，在通訊監察期間內對上開門號為合法之監聽，此有臺
    灣臺中地方法院檢察署96年中檢惠閏聲監字第000459號（監
    察期間：96年4月2日至同年5月1日）、96年中檢惠閏聲監續
    字第000606號通訊監察書（監察期間：96年5月1日至同年5
    月30日）影本附於警卷可稽，上開通訊監察係依法定程序所
    為，而警方基於該通訊監察所取得之監聽電話錄音，復製作
    成監聽譯文，且何祥照亦坦承上開門號為其使用供作販賣海
    洛因聯絡用之工具，故本件卷內通訊監察譯文應有證據能力
    。至被告何振華辯稱：如附表編號九所示犯行，許資文以00
    00000000號行動電話撥打0000000000號行動電話，並約定雙
    方在臺中市○○路與公園路口附近進行海洛因交易，該通電
    話並非其接聽等語，惟此為證據證明力之問題，且倘若該通
    電話確非被告何振華所接聽，惟如其與何祥照間確有販賣海
    洛因之犯意聯絡及行為分擔，而該通電話為何祥照所接聽，
    則仍不妨害被告何振華該部分犯行之成立。
四、又按被告以外之人於審判外之陳述，雖不符刑事訴訟法第15
    9條之1至第159條之4之規定，而經當事人於審判程序同意作
    為證據，法院審酌該言詞陳述或書面陳述作成時之情況，認
    為適當者，亦得為證據。當事人、代理人或辯護人於法院調
    查證據時，知有第159條第1項不得為證據之情形，而未於言
    詞辯論終結前聲明異議者，視為有前項之同意，刑事訴訟法
    第159條之5定有明文。核其立法意旨在於傳聞證據未經當事
    人之反對詰問予以核實，原則上先予排除。惟若當事人已放
    棄反對詰問權，於審判程序中表明同意該等傳聞證據可作為
    證據；或於言詞辯論終結前未聲明異議，基於尊重當事人對
    傳聞證據之處分權，及證據資料愈豐富，愈有助於真實發見
    之理念，且強化言詞辯論主義，使訴訟程序得以順暢進行，
    上開傳聞證據亦均具有證據能力。查：證人黃有為、黃建成
    、陳學亮、陳建銘、許資文於警詢之陳述，雖屬審判外之陳
    述，查無符合同法第159條之1至之4之情形，檢察官、被告
    2人及渠等之辯護人於本院審理時均對上開傳聞證據之證據
    能力不爭執，且迄本院言詞辯論終結前，均未主張有刑事訴
    訟法第159條第1項不得為證據之情形，是應認已同意上開證
    據得作為證據，且經本院審酌上開傳聞證據作成時，較無人
    情施壓或干擾，亦無不當取證之情形，認為以之作為本案之
    證據亦屬適當，是上揭傳聞證據亦具有證據能力。
貳、實體有罪方面
一、訊據被告何振華矢口否認有何與何祥照共同販賣海洛因之犯
    行，辯稱：其沒有跟何祥照住在一起，也不認識黃建成等5
    人，其沒有與何祥照共用0000000000號行動電話，其並未與
    何祥照共同販賣海洛因予黃建成等5人云云。然查：
(一)、共犯何祥照確有如附表所示之販賣第一級毒品海洛因犯行，
    業據共犯何祥照於其所涉販賣第一級毒品罪案件審理時自白
    屬實，核與如附表所示購買毒品者之黃建成、黃有為、陳學
    亮、陳建銘、許資文證述之情節相符，並有何祥照所使用
    0000000000號行動電話之通訊監察譯文在卷可稽。而共犯何
    祥照共同販賣海洛因之犯行，業經本院於97年3月25日以97
    年度上訴字第491號判處應執行有期徒刑19年確定，有該刑
    事判決在卷可稽。茲本件所應審究者厥為被告何振華是否有
    與共犯何祥照共同參與販賣海洛因給如附表所示之購毒者？
    而共犯何祥照業於原審審理時具結證稱：「．．．我會免費
    送毒品給何振華施用，何振華是幫我送交我所販賣海洛因給
    買者，也會把錢收回來給我。」、「（所以在96年4月17日
    你與何振華還是有共同接聽0000000000號這支電話的情形，
    所以並非你所稱96年4月4日的4月初？）（提示譯文內容並
    告以要旨）是的。」、「（起訴書附表編號一到九最後的時
    間是96年4月17日，是否在這時間之前0000000000這支電話
    都是你跟何振華共同接聽的？）之前都有。」、「（共同接
    聽的方式是否是購買海洛因的人打來，誰有空就誰接聽？）
    是的，是隨機接聽的。」、「（起訴書附表編號一到九這九
    次，不論是何人接聽或送交毒品，販毒所得都是你跟何振華
    共同分取的？）是，96年4月17日之前我與何振華共同接聽
    的販毒所得都是只有我拿，即使是何振華交付的，回來之後
    也是馬上把販毒的錢交給我。」、「（當時96年4月間，何
    振華與你同住在霧峰租屋處的時候，你們雙方的默契就是共
    同販賣海洛因，電話來誰有空誰接聽誰出去送交？）是。」
    、「是購毒者打電話給我的，我約地方，交付的方式除了我
    拿毒品給購毒者外，還有何振華交付毒品。」、「（何振華
    幫你送毒品，有無好處？）他也有賺錢。」、「我是把毒品
    買回來分裝好，我拿給何振華販賣，我拿毒品20包給何振華
    ，何振華把20包錢拿給我，何振華就這20包又會再自行分裝
    販賣。」、「不論是誰接聽，對方就是叫阿祥、祥哥這樣，
    除了我接聽0955的電話之外，就是何振華接聽，就只有我和
    何振華2人接聽。」、「上次檢察官問過我，我說我接的電
    話大部分都是東區附近的，東區以外的都不是我接聽的，東
    區以外都是由何振華接聽的。」、「因為我那時候在霧峰，
    我叫何振華幫我送毒品。所以應該是有時候我接聽電話，然
    後由何振華負責交付毒品。」、「何振華要求幫我販賣，我
    買回來的東西我都分裝好拿給何振華，我都給何振華20包是
    2萬元，我向何振華收1萬7、1萬6，何振華有給1萬7、1萬6
    ，何振華是把販賣東西的錢拿給我，不是向我購買毒品。」
    、「只要買者有提到有年輕人去就是指何振華。」、「何振
    華把毒品賣完後把錢交給我。」等語；及於本院審理時證稱
    ：「（你在地方法院作證說是你跟何振華在賣的？有時他聽
    電話、有時你聽電話，你就叫何振華拿去交付給購毒者？）
    是。」等語明確。
(二)、證人黃建成確有以門號0000000000號行動電話與被告何振華
    、共犯何祥照使用之門號0000000000號行動電話聯繫購買海
    洛因事宜，並於附表編號一、二所示之時、地進行海洛因交
    易，且由共犯何祥照交付海洛因並向黃建成各收取5百元、1
    千元之事實，除經共犯何祥照於原審法院、本院（以下統稱
    法院）另案審理時供述不諱外，並據：
  1.證人黃建成於警詢時證稱：「（據你告知『向阿祥以新臺幣
    5百元買毒品海洛因等情事』，有無交易成功？）有。」、
    「（你前後向阿祥買過幾次毒品海洛因？）買過約4、5次。
    」、「（你都是在何處向阿祥買毒品海洛因？）都是在大智
    路與喬城路路旁、興大路（中興大學）對面一家7-11超商門
    口前買毒品海洛因。」、「0000000000及0000000000都是我
    的電話。」、「我與『阿祥』（經指認為何祥照）認識很久
    ，從81年認識到現在。」、「（你為何會打行動電話000000
    0000號向『阿祥』購買毒品海洛因？）是『阿祥』留給我的
    。」、「（你與綽號『阿祥』如何交易？）『阿祥』都是騎
    機車到現場交易。」等語。
  2.證人黃建成於另案檢察官偵查時具結證稱：「（海洛因從何
    來？）我是向綽號『阿祥』40歲左右的男子買的，我在96年
    4月份時開始跟『阿祥』買海洛因2次，第1次是96年4月3日
    左右，第2次是4月中旬左右，第1次買5百元，第2次買1千元
    ，我都是先用我的手機0000000000打『阿祥』的手機000000
    0000跟他約好時間、地點、數量後，再當面交易，第1次是
    在臺中縣大里市○○路與喬城路的路口的7-11超商門口和『
    阿祥』交易，第2次是在中興大學的興大路與學府路旁的7-1
    1超商門口交易，這2次都是同一個男子拿給我的，拿給我時
    海洛因已分裝好了，我當面將錢拿給那個男子，沒有欠他錢
    ，我只跟他買過海洛因，沒有跟別人買過。」、「我沒有隨
    便指認，我確實向他買海洛因。」、「（：你現在意識是否
    清楚？）清楚，我現在意識正常。」等語明確（見96年度偵
    字第16885號卷一第28至30頁）。並於原審審理時再次就如
    附表編號一、二所示之時、地向何祥照購買海洛因之情節證
    述綦詳。
  3.又證人黃建成使用之門號0000000000號行動電話，與被告何
    振華、共犯何祥照使用之門號0000000000號行動電話，於96
    年4月4日、4月16日確有多次通話聯繫，其通話內容如下：
  (1)證人黃建成於96年4月4日上午9時20分57秒許，撥打電話予
    被告何振華、共犯何祥照，通話內容略以：「B（證人黃建
    成）：喂阿祥要去哪找你？A（共犯何祥照或被告何振華）
    ：大智路與喬城路，你再20分去那兒。B：弄半天。A：好。
    」。
  (2)證人黃建成於同日上午9時44分52秒許，撥打電話予被告何
    振華、共犯何祥照，通話內容略以：「B（證人黃建成）：
    喂阿祥，我建成我到這。A（共犯何祥照或何振華）：好。
     」。
  (3)證人黃建成於同日上午10時3分45秒許，撥打電話予被告何
    振華、共犯何祥照，通話內容略以：「B（證人黃建成）：
    阿祥要到了嗎？A（共犯何祥照或何振華）：等一下到」。
  (4)共犯何祥照於96年4月16日下午5時8分11秒許，撥打電話予
    證人黃建成，通話內容略以：「A（共犯何祥照）：建成兄
    ，你在哪裡？B（證人黃建成）：我人在大里啦！A：那去忠
    孝路和國光路那裡。B：我去那裡也只不過10多分而已。」
    等語。
    此有0000000000號行動電話通訊監察譯文在卷可考（見臺中
    縣警察局霧峰分局警卷第67、68、69、95頁）。再佐以證人
    黃建成於警詢時證稱：「（你有無在96年4月4日上午9時20
    分57秒利用你的行動電話0000000000撥打0000000000，撥通
    後問『阿祥要去哪裡找你』，阿祥回答『大智路與喬城路，
    20分去那裡』，你再向阿祥『弄半天』，阿祥說『好』，有
    無此事？）有此事。」、「（你告知阿祥『弄半天』是何意
    思？）是毒品海洛因新臺幣5百元的意思。」、「（毒品海
    洛因新臺幣5百元數量多少？）1小包約0.1公克。」、「（
    於96年4月4日上午9時44分52秒利用行動電話0000000000撥
    打0000000000，撥通後說『喂，阿祥，我建成到這』，阿祥
    回答『好』，有無此事？）有。」、「（你告知『到這』是
    何意思？）是我人已到大智路與喬城路路旁（大智路上）。
    」、「（於96年4月4日上午10時3分45秒利用行動電話00000
    00000撥打0000000000，撥通後說『阿祥要到了嗎』，阿祥
    回答『等一下到』等語，有無此事？）有。」等語（見上揭
    偵查卷一第10頁）。足認共犯何祥照於另案偵查及法院審理
    時自白先後於如附表編號一、二所示之時、地販賣海洛因予
    證人黃建成共2次等情，應與事實相符。
  4.另共犯何祥照於原審審理時具結證稱：「（你與黃建成交易
    的這一次是由誰交付毒品給黃建成？）是我交付毒品給黃建
    成的。」、「（你是如何確定的？）因為黃建成認識我而已
    。」、「（交易地點是？）大智路與喬城路路口的7-11便利
    商店。」、「（你的意思是黃建成買毒品，也有可能是何振
    華接的，然後何振華去交付毒品的？）是。」等語。再參以
    證人黃建成於原審審理時亦具結證稱：「（你回想你撥打00
    00000000號電話，有無何振華接聽過？好像在阿祥住院的時
    候，我打過去是何振華接聽，何振華會把電話交給阿祥接聽
    。」、「（你自己曾經在電話裡跟何振華談話過？）有，所
    以我認得何振華的聲音，因為那時候好像何祥照住院的時候
    ，何振華有去醫院照顧何祥照。」、「（你打去找何祥照，
    何振華轉交電話給何祥照接聽，這一段時間大概多長？）1
    、20天有。」、「（在這1、20天，你打去要購買毒品的情
    況有沒有？）有。」等語（見原審卷二99年5月17日審判筆
    錄）。
  5.由證人黃建成、何祥照上揭之證述情節可知，證人黃建成以
    電話向共犯何祥照連絡購買海洛因事宜之時，有犯意聯絡之
    被告何振華既確曾接聽過電話，並轉知何祥照，被告何振華
    確有參與何祥照販賣海洛因予證人黃建成之構成要件事實，
    則被告何振華對共犯何祥照於如附表編號一、二所示販賣海
    洛因予證人黃建成之犯行，即難諉為不知。是證人黃建成確
    有於如附表編號一、二所示之時、地，以上揭行動電話與證
    人何祥照、被告何振華所使用之門號0000000000號行動電話
    聯繫購買海洛因事宜，並交付5百元、1千元之代價向何祥照
    、被告何振華購買海洛因各1次之事實，應足認定。
(三)、證人陳學亮確有於如附表編號三至六所示之時間、地點，以
    門號0000000000號行動電話與被告何振華、共犯何祥照使用
    之門號0000000000號行動電話聯繫購買海洛因事宜，並由共
    犯何祥照或被告何振華交付海洛因，每次向證人陳學亮各收
    取1千元代價等事實，除經共犯何祥照於另案法院審理時供
    述不諱外，並據：
  1.證人陳學亮於警詢時證稱：「我使用0000000000號行動電話
    。」、「（你於第一次筆錄上所指認編號五綽號『兄仔』之
    男子有無聯絡電話？住在何處？）0000000000，我知道他是
    臺中縣霧峰鄉人；他還有另一個綽號叫『阿祥』。」、「（
    你向何祥照共買了幾次毒品海洛因？）大約5、6次。」等語
    。
  2.證人陳學亮於另案檢察官偵查中具結證稱：「（海洛因來源
    從何而來？）我跟一名綽號『阿祥』的男子買的，他的本名
    我不清楚，我跟他買過4、5次，從今年4月開始跟他買。約
    4、5天買1次，每次固定買海洛因1千元，我都是用我媽的手
    機0000000000號先打他的手機0000000000跟他聯絡。先約好
    時間地點及數量，之後再交易，交易地點不固定，有在建成
    路的加油站旁邊交易2次，有1次在平等街的澄清醫院門口，
    其餘的地點我不記得。這4、5次都是同一個男生當面拿給我
    ，他給我是已經裝好1包1包交給我，我當面把錢交給該男生
    ，我沒有欠錢。」、「（『阿祥』與當面交給你海洛因的男
    子是否為同一人？）我覺得應該是不同人，接電話的『阿祥
    』聲音聽起來比較老，聽起來年約30多歲，可是拿給我海洛
    因的男子看起來只有20多歲。」、「（以上所言是否實在？
    ）是。我確實是跟『阿祥』用電話聯絡，然後再跟一名年輕
    男子當面交易。」、「（現在頭腦清楚否？）清楚。」等語
    （見96年度偵字第16885號偵查卷一第45、46頁）。
  3.證人陳學亮另於98年9月28日本案檢察官偵查中具結證稱：
    「（96年4月時你是否有跟何祥照買過4次海洛因？）我有跟
    他買，但買幾次我忘了。」、「（當時你使用的行動電話號
    碼，是否為0000000000號？）是。」、「（你打電話給何祥
    照要拿毒品這幾次來交毒品的人是何人？）都不是何祥照本
    人。」、「（你有無見過本人？）朋友介紹認識時見過1次
    。」、「（〈提示高分院97上訴491號卷判決附表1〉附表1
    中編號3、4、5、6都是你跟何祥照買毒品？）是。」、「（
    這幾次都是何人交易毒品？）第一次接電話的是何祥照，之
    後就都不是了，但現場交毒品給我的人是一位年輕人，但我
    也不認識他。」、「（為何電話中你都叫對方祥哥或阿兄？
    ）那個送毒品來給我的人我有問他為何聲音不同，你如何稱
    呼，他說也叫我阿祥。」、「（為何何祥照說跟你交易的4
    次都是他接電話，前3次是他拿毒品給你交易的，但第4次才
    是其他人？）我只記得送毒品來給我的是1位年輕人。」、
    「（跟你交易的對方跟你約在何處交易？）第1次在霧峰，
    但地點我記不起來了，另外有在澄清醫院附近也有在大智路
    。我非常確定接電話的人跟送毒品來的人不一樣，因為接電
    話聲音較老，且我有跟送毒品來的人說話，聲音根本不同。
    」等語（見98年度偵字第4055號偵查卷一第77至79頁）。
  4.又證人陳學亮使用之門號0000000000號行動電話，與被告何
    振華、共犯何祥照使用之門號0000000000號行動電話，於附
    表編號三至六所示之時間，確有多次通話聯繫海洛因交易事
    宜，分述如下：
  (1)證人陳學亮於96年4月4日上午11時45分54秒許，撥打電話予
    被告何振華、共犯何祥照，通話內容略以：「A（指被告何
    振華或共犯何祥照）：喂。B（指證人陳學亮）：喂，兄仔
    你好，我阿亮，我請教你4.1多少？A：要看樣子有普通、有
    恰好。B：要空間的。A：要空間的、7000。B：空間可以多
    少？A：一比一。B：一比一、7000，我朋友在問，如果好再
    打給你。A：好。」。
  (2)證人陳學亮於96年4月6日晚上6時49分35秒許，撥打電話予
    被告何振華、共犯何祥照，通話內容略以：「B（指證人陳
    學亮）：兄，我阿亮，要一天。A（指被告何振華或共犯何
    祥照）：我現在在吉馬，你知道嗎？B：你下午不是說要多
    給我500嗎？A：好啦！B：吉馬我知道在哪裡。」。
  (3)證人陳學亮於96年4月9日上午10時54分50秒許，撥打電話予
    被告何振華、共犯何祥照，通話內容略以：「B（指證人陳
    學亮）：祥哥，我阿亮！你在哪裡？A（指被告何振華或共
    犯何祥照）：市內。B：我要一天，在哪裡？A：在大智路與
    仁和路等我。B：好，我馬上到。」。
  (4)證人陳學亮於96年4月11日晚上10時24分16秒許，撥打電話
    予被告何振華、共犯何祥照，通話內容略以：「B（指證人
    陳學亮）：祥喔！我阿亮，可以麻煩量多一點給我好嗎？A
    （指被告何振華或共犯何祥照）：多一點給你，還是給他？
    B：我們2人都一樣的，我們都共用的。A：但是你要跟他說
    這是多給你的，要不然每天他都要這個量我就昏倒了。B ：
    好啦，我知道了。」。
    此有0000000000號行動電話通訊監察譯文（見96年度偵字第
    16885號偵查卷一第41至44頁）在卷可考。再佐以證人陳學
    亮於警詢時證稱：「（現警方提示4張監聽譯文表供你參閱
    ，譯文表上面分別於96年4月4日上午11時45分、4月6日晚上
    6時49分、4月9日上午10時54分、4月11日晚上10時24分，你
    有以你的行動電話用0000000000號與何祥照所使用之000000
    0000號連絡，連絡之內容如譯文表內所顯示，你有無意見？
    ）沒有意見。」、「（你與何祥照以電話聯絡何事情？）都
    是聯絡要向他購買毒品海洛因。」、「（譯文表內容裡的『
    要一天』之術語是什麼意思？）就是要新臺幣1千元的毒品
    海洛因。」、「（你向何祥照共買了幾次毒品海洛因？）大
    約5、6次。」等語（見96年度偵字第16885號偵查卷一第37
    、38頁）。
  5.證人何祥照於原審審理時具結證稱：「（請求提示98年度偵
    字第4055號卷一第78頁，陳學亮98年9月28日偵訊筆錄，你
    剛剛說好像是你，但是陳學亮在本署證稱4次送毒品的都是
    年輕人，講的年輕人指的不是你，跟你講的不一樣？）我不
    確定是我或是何振華交付毒品的，我對陳學亮講說起訴書附
    表編號三是一個年輕人來交毒品的沒有意見，那個年輕人就
    是何振華，我除了叫何振華這個年輕人交付毒品外，沒有叫
    其他人了。」、「（起訴書附表編號四、五、六陳學亮說交
    付毒品的人都是年輕人，他所稱的年輕人是指誰？）何振華
    。」等語明確。
  6.基上說明，證人陳學亮以電話向何祥照連絡購買海洛因事宜
    之時，被告何振華既確曾攜帶海洛因外出與證人陳學亮交易
    ，並收取價款，顯見被告何振華確有參與共犯何祥照販賣海
    洛因予證人陳學亮之構成要件事實，則被告何振華對何祥照
    於如附表編號三至六所示販賣海洛因予證人陳學亮之犯行，
    即難諉為不知，其與何祥照二人就如附表編號三至六所示之
    販賣海洛因予證人陳學亮之犯行間，應有犯意聯絡及行為分
    擔至明。雖證人陳學亮先後對於向何祥照、被告何振華購買
    海洛因之次數證述不一，然依上揭通訊監察譯文顯示，應認
    證人陳學亮確有於如表編號三至六所示之時、地，以上揭行
    動電話與何祥照、被告何振華所使用之門號0000000000號行
    動電話聯繫購買海洛因事宜，各交付1千元之代價向何祥照
    、被告何振華購得海洛因共4次。而此亦係較為有利於被告
    何振華之認定。
(四)、證人黃有為確有於如附表編號七所示之時間、地點，以門號
    0000000000號行動電話與被告何振華、共犯何祥照使用之門
    號0000000000號行動電話聯繫購買海洛因事宜，並由共犯何
    祥照交付海洛因並向證人黃有為收取1千元之事實，除經共
    犯何祥照於另案法院審理時供述不諱外，另經：
  1.證人黃有為於警詢時證稱：「大約在96年4月份這段期間，
    我以0000000000號電話撥打0000000000號電話，向綽號『阿
    祥』的人（經指認為何祥照）購買第一級毒品海洛因。」、
    「（你向『阿祥』之人購買毒品都在何處所交易？）在臺中
    市○○路、復興路與國光路都曾交易過。」、「（於96年4
    月4日上午8時8分46秒有否利用0000000000號電話打至00000
    00000號電話，撥通後向一位『祥哥』男子說：朋友要拿1瓶
    ，而祥哥男子約在大智路與東光園路7-11超商前這件事？）
    有這件事。」、「（與『祥哥』男子交易毒品海洛因你在場
    幾次，交易地點在哪裡？）我在場3次，在臺中市○○路與
    國光路口（麵包店前）交易毒品海洛因2次，大智路與東光
    園路7-11超商前交易毒品1次。」、「一瓶是代表新臺幣1千
    元的海洛因。」等語（見臺中縣警察局霧峰分局警卷第3至7
    頁）、「（你向綽號『阿祥』聯繫購買毒品過幾次，每次交
    易金額為多少？是否為編號三號之男子親手將一級毒品海洛
    因交給你的？）我向綽號『阿祥』購買過5、6次以上的毒品
    海洛因。都是新臺幣1千元的代價所購買的。是編號三號之
    男子將錢收走後將毒品海洛因給我。」、「（你向綽號『阿
    祥』購買毒品過5、6次當中，編號三號之男子曾與你交易過
    幾次？）2次。」等語（見內政部警政署鐵路警察局警卷第
    9、10頁）。
  2.證人黃有為於98年7月24日檢察官偵查中具結證稱：「（現
    在精神狀況？）好。沒有毒癮發作情形。」、「（〈提示97
    年12月3日烏日分局員警至臺中監獄為你製作關於何振華販
    賣毒品的筆錄〉筆錄內容是否實在？）實在。」、「（你之
    前跟何祥照買毒品時有沒有看何振華送毒品出來給你？）有
    。」、「（〈提示本案警卷第20頁何振華檔案照片〉他是不
    是送毒品出來給你的何振華？）是。」、「（檔案照片會不
    會不清楚或哪裡失真，而讓你有誤認的可能？）不會。很清
    楚，以後也不會誤認。」、「（在你的記憶裡，何振華送毒
    品出來給你幾次？）5、6次，都是送到臺中縣霧峰鄉○○路
    附近的一間廟，那個廟附近還有一家派出所，或是臺中公園
    對面的澄清醫院，我每次都買1千元海洛因。」、「（你怎
    麼知道要跟何祥照買毒品？）朋友介紹的。」、「（你跟何
    祥照買毒品時，何祥照是說要自己送，還是要請別人送？）
    何祥照沒講。」、「（你有沒有看過何祥照？）有。」、「
    （送毒品出來的人確實不是何祥照？）對。」、「（那是誰
    ？）何振華。」、「（當時何振華的頭髮比檔案照長多少？
    ）長一點，大約6、7分頭。」、「（你看到的何振華身高多
    高？）我身高170公分，何振華比我高一點。」、「（何振
    華在警詢自白說，他幫『大胖祥』送毒品給別人，地點包括
    臺中縣霧峰鄉○○路與林森路口、及臺中市的澄清醫院，這
    2個地點是不是你剛剛所講交易毒品的地點？）是。」、「
    （你之前的電話是0000000000？）是。」、「（交易毒品的
    時間在何時？）在96年3、4、5月都有。」、「（交易地點
    分別為何？）我早期跟他約在上述的廟宇，後期才約在澄清
    醫院門口。」、「（何振華在3、4、5月都有嗎？）有。」
    、「（何祥照送幾次？）大部分都是何祥照送毒品來。」、
    「（何振華送毒品的地點就是在廟及醫院門口？）是，每次
    都買1千元。」（見98年度偵字第4055號偵查卷一第41至43
    頁）、「（你何時開始跟何祥照買毒品海洛因？）96年4、5
    月間開始的。」、「（你印象中與何祥照交易過幾次？）很
    多次，實際次數我忘記了。」、「（交易地點是否記得在哪
    裡？）有在何祥照住家霧峰鄉○○路附近的廟交易，也有在
    臺中澄清醫院交易過。」、「（除了這兩個地點還有其他的
    交易處所？）除了上述兩個地點，還有是在臺中市內，但我
    不知道路名。」、「（你有無在96年4月4日上午8時許在臺
    中市○○路與東光園路口之便利商店與何祥照交易海洛因1
    千元？）有。」、「（上述3地點交易的海洛因，你印象中
    記得是何人拿給你的？）是何祥照、何振華。」、「（何祥
    照、何振華是一起拿給你還是分別分次給你？）分別。」、
    「（你還記得何振華拿給你的時間跟地點？）霧峰鄉○○路
    的廟及澄清醫院，但是時間我不記得了。」、「（何振華將
    毒品拿給你之前你如何聯絡的？）我打何祥照的電話聯絡的
    ，我電話中說我要一罐，他就跟我說在四德路附近的廟或澄
    清醫院交易，但沒說何人會去。」、「（你如何知道你到了
    交易地點要找何人拿毒品？）我到了廟或澄清醫院後我就會
    再打電話給何祥照，而之前我就見過何振華跟何祥照在一起
    出現過，所以我知道可以跟何振華拿毒品。」、「（何時見
    到何祥照、何振華一起出現的？）在『三菱』介紹時，我跟
    『三菱』一起去跟何祥照拿過毒品時就見過何振華跟何祥照
    一起出來。」、「（〈提示鐵路警察局警卷第20頁〉是否卷
    內照片中的人是何振華？）是。」等語（見98年度偵字第40
    55號偵查卷一第70至71頁）。
  3.證人黃有為確於96年4月4日上午8時8分46秒許，以其使用之
    門號0000000000號行動電話，撥打被告何振華、共犯何祥照
    使用之門號0000000000號行動電話，通話內容略以：「B（
    指證人黃有為）：三菱阿啦。A（指被告何振華或共犯何祥
    照）：怎樣？B：我朋友要捐1瓶阿。A：好阿，大智路與東
    光園路7超商等我。B：好啦。」此有0000000000號行動電話
    通訊監察譯文（見96年度偵字第16885號偵查卷一第57頁）
    在卷可考，並經黃有為於偵查中具結證稱：「（〈提示96年
    4月4日上午8點、10點，96年4月6日上午10點13分通訊監察
    譯文〉這是不是要交易毒品的經過？）是。」等語明確（見
    98年度偵字第4055號偵查卷一第43頁）。
  4.另參以證人黃有為於原審審理時具結證稱：「（譯文）一瓶
    表示1千元的毒品海洛因，我要買一瓶1千元的海洛因。」、
    「（後來交易有無成功？）有。」、「（交付毒品給你的人
    是誰？）我看過何祥照，何振華也有。」、「（你能夠確定
    96年4月4日交付毒品給你的人是何振華或是何祥照？還是兩
    個人一起出面？）在大智路、東光園路7-11的那個是何祥照
    ，我在霧峰四德路、林森路口肉羹大王對面的廟有看過何振
    華，何振華是拿出海洛因出來的人，何振華有向我收錢，因
    為何振華是幫何祥照送毒品的人。」、「（你為何知道何振
    華是幫何祥照送毒品？）因為我打0955的電話買毒品，是何
    振華拿出來毒品給我的。」、「（你是否知道何振華、何祥
    照是不同的人？）我知道，因為我看過何振華、何祥照兩個
    人在一起，所以我知道他們是不同的人。何振華就是在庭的
    被告之一。」、「（你知道毒品究竟是誰的？何振華送毒品
    ，他是那個賣毒品給你的來源？還是何振華就是幫毒品來源
    的這個人送毒品而已？）應該是幫何祥照送交毒品給我的人
    。」、「我看過何祥照、何振華在一起，但是我都是跟何祥
    照講說我要買毒品的，何祥照、何振華在一起的時候，我都
    是跟何祥照講說我要購買毒品，之後我打電話去，都是何振
    華拿毒品給我的。」、「（你與何祥照購買過幾次毒品？）
    我忘記了。」、「（何祥照如何交付毒品給你？）都是何祥
    照一個人拿毒品出來比較多，另外就是何振華也會單獨拿毒
    品出來，並沒有何祥照、何振華一起出來送毒品給我的情形
    。」、「（何祥照有無告訴過你他販賣的海洛因會叫何振華
    出來交易？）何祥照是跟我說他會叫人拿出來，每次何祥照
    這樣講的時候，就是何振華拿毒品來。」等語（見原審卷一
    99年5月10日審判筆錄）。經核與共犯何祥照於原審審理時
    具結證稱：確有與被告何振華共同販賣海洛因予證人黃有為
    等語相符，且參以被告何振華於原審準備程序時供稱與證人
    黃有為並不熟識且素無怨隙等語，是證人黃有為當無設詞誣
    陷被告何振華之理，益徵證人黃有為、何祥照陳稱被告何振
    華確有與何祥照共同販賣海洛因予證人黃有為乙節，應屬有
    據。
  5.綜上，被告何振華確有與何祥照共同於如附表編號七所示之
    時、地，販賣海洛因予證人黃有為1次無誤。
(五)、證人陳建銘確有於如附表編號八所示之時間、地點，以門號
    0000000000號行動電話與被告何振華、共犯何祥照使用之門
    號0000000000號行動電話聯繫購買海洛因事宜，並由何祥照
    交付海洛因並向證人陳建銘收取1千元之事實，除經共犯何
    祥照於另案法院審理時供述不諱外，並據：
  1.證人陳建銘於警詢時證稱：「我所施用之海洛因是向一位我
    都叫他『兄仔』的男子（經指認為何祥照）購買的。1次買
    得1小包。約新臺幣1千元。」、「『兄仔』不是他的綽號，
    那是我自己這樣叫他的。我不知道我所稱『兄仔』的男子之
    綽號。」、「（你共向『兄仔』的男子購買幾次毒品海洛因
    ？）我約向他購買10幾次。」、「我都是用我的行動電話00
    00000000號打0000000000號的電話給他。」等語（96年度偵
    字第16885號卷一第79、80頁）。
  2.證人陳建銘於另案檢察官偵查中具結證稱：「（海洛因從何
    來？）我都是用我的手機0000000000打給對方手機00000000
    00，對方我不認識，我都叫他『兄仔』的男子（台語），先
    跟他約買的數量及時間、地點之後，再前去交易，我每次都
    買1千元1小包的海洛因，重量我不知道，我從今年3月中旬
    左右向他買，最後1次是今年4月底，我前後跟他買約10次左
    右，交易地點不一定，曾經在臺中縣大里市○○路路邊的公
    園裡、臺中市○○街的澄清醫院裡面交易，醫院交易的比較
    多，就只有在這2個地方交易，交易這麼多次，拿海洛因給
    我的都是同一個男子，都是他當面將分裝好的海洛因給我，
    我將錢當面交給他，我沒有欠他錢，都是當面付清，這支電
    話還沒有斷之前，我都只有跟他一個人買而已，這支電話在
    4月底時就斷了，聽說是被警察捉去，後來就沒有找他買了
    。」等語（見96年度偵字第16885號偵查卷一第116至117頁
    ）。
  3.證人陳建銘於原審審理時具結證稱：「（你的意思是你之前
    在本署檢察官傳喚你到庭作證時，那時候還有對這件事情有
    記憶，看了監聽譯文所說的話是據實陳述？）是的。」、「
    你當時跟檢察官講說98年7月24日你跟檢察官講說在這一天
    你是以0000000000號的行動電話聯繫0000000000電話之後，
    是由何振華交付毒品，是否如此？）那時我被抓到，通聯紀
    錄，我打這支電話買毒品，都是有一個人出來拿毒品給我，
    我當時確實跟檢察官講說是何振華拿毒品給我，現在距今已
    經3年。」、「（請當庭指證在庭的被告何振華，是否是何
    振華拿毒品給你的？）是的。」等語（見原審卷一99年5月
    10日審判筆錄）。
  4.又證人陳建銘確以其使用之門號0000000000號行動電話，撥
    打被告何振華、共犯何祥照使用之門號0000000000號行動電
    話，通話聯繫海洛因交易事宜：
  (1)證人陳建銘於96年4月4日上午7時58分26秒許，撥打被告何
    振華、共犯何祥照使用之上開行動電話，通話內容略以：「
    A （指被告何振華或共犯何祥照）：喂。B（指證人陳建銘
    ）：兄阿。A：怎樣。B：處理一下喔。……B：有一點難過
    。A：稍微一點恰沒有關係。B：兄要去哪裡找你？A：市內
    。B：一樣228那裡。A：不要在那裡。B：好。A：東光園路
    大智路口你知嗎？旁邊有公園。B：好，到了我再打給你。
    」。
  (2)證人陳建銘於96年4月4日上午8時20分2秒許，撥打被告何振
    華、共犯何祥照使用之上開行動電話，通話內容略以：「A
    （指被告何振華或共犯何祥照）：喂。B（指證人陳建銘）
    ：兄阿。A：怎樣。B：你說大智路與東光園路喔。A：是阿
    。B ：大智路與東光園路有相接嗎？A：有啦，我住那很久
    了。B ：喔，好。A：大智路喬城路7-11超商。B：好。」等
    語，此有0000000000號行動電話通訊監察譯文（見96年度偵
    字第16885號卷一第99、100頁）在卷可考，復經證人陳建銘
    於警詢時證稱：「（你有無於96年4月4日上午7時58分26秒
    許及96年4月4日上午8時20分2秒許，有無打0000000000號電
    話給你稱『兄仔』之男子？）我有打給他。」、「（你於上
    列時間打給0000000000號電話給何人？作何用途？）我是打
    給我向他購買毒品海洛因『兄仔』之男子。是要向他購買毒
    品海洛因。」、「（你稱當時打0000000000號給『兄仔』之
    男子是要購買毒品海洛因，當時聯絡後有無交易毒品海洛因
    成功？）有。」等語明確（96年度偵字第16885號偵查卷一
    第80 、81頁）。
  5.參以共犯何祥照於原審審理時具結證稱：因為購毒者聯絡的
    電話太多，不確定如附表編號八所示之犯行係由其或被告何
    振華交付海洛因予證人陳建銘，但購毒者打進來之電話均係
    由其或被告何振華接聽，其負責送交海洛因給購毒者之地點
    均在臺中市○區○○路與東光園路、或靠近大里市○○○路
    ，被告何振華負責送交之地點則係臺中市○○路附近等語，
    再佐以上揭監聽譯文顯示之本次交易地點係在臺中縣大里市
    ○○路與喬城路口，應認本次海洛因交易係由被告何振華接
    聽，再由何祥照外出將海洛因交付證人陳建銘並收取價款1
    千元無誤，是被告何振華確有與何祥照於附表編號八所示之
    時、地共同販賣海洛因1次予證人陳建銘，允無疑義。
(六)、證人許資文確有於如附表編號九所示之時間、地點，以門號
    0000000000號行動電話與被告何振華、共犯何祥照使用之門
    號0000000000號行動電話聯繫購買海洛因事宜，並由被告何
    振華交付海洛因並向證人許資文收取1千元之事實，除據證
    人何祥照於另案法院審理時供述無訛外，並經：
  1.證人許資文於另案警詢時證稱：「我所施用的海洛因都是向
    綽號『大胖祥』的男子（經指認為何祥照）購買的，我都是
    以0000000000號電話跟他連絡；綽號『大胖祥』電話號碼為
    0000000000號。」、「（你於何時開始向綽號『大胖祥』詢
    問海洛因並購買，最近1次時間、地點為何？每次購買金額
    為何？）我忘記了，最近1次是在96年4月中旬在臺中市○○
    路與公園路口跟他購買的。每次購買金額都是1千元。」等
    語（96年度偵字第16885號偵查卷一第87、88頁）。
  2.證人許資文於另案檢察官偵查中具結證稱：「（海洛因從何
    來？）我是向『祥哥』的男子買的，他的名字我不清楚，．
    ．．我是用我的手機0000000000打『祥哥』的手機00000000
    00連絡，先約時間、地點、數量後，再當面交易，我每次都
    買1千元或2千元不等的海洛因，海洛因的重量多少我不清楚
    ，曾經在臺中市○○路的二二八公園裡面、旱溪路的河堤邊
    、臺中縣霧峰鄉○○路靠近四德路路旁的7-11超商等地交易
    ，大部份都是在二二八公園內交易比較多，交易這麼多次，
    先後有2個男子拿海洛因給我，他們都是當面將分裝好的海
    洛因給我，我將錢當面交給他，我沒有欠他錢，都是當面付
    清，我只有用0000000000電話買海洛因，沒有跟其他人買。
    」、「（現在頭腦清楚？）清楚。」、「我買海洛因時，有
    時候是編號五的『祥哥』當面拿給我，有時候是另一個男子
    （年籍我不清楚）拿給我，『祥哥』拿給我的次數比較多。
    」等語（見96年度偵字第16885號偵查卷一第121、122頁）
    。
  3.證人許資文於97年11月18日檢察官偵查中具結證稱：「（你
    在96年5月22日的偵訊筆錄提到除了跟祥哥買毒品以外，還
    有其他人拿毒品給你？）是有這件事，那個人瘦瘦，大約25
    至30歲。我每次打電話給何祥照要買海洛因時，都是何祥照
    接的電話，剛剛檢察官講的那個人都沒接，但其中有2次都
    是由這個男子出來的。」、「（你們都在哪裡交貨？）在臺
    中縣霧峰鄉○○路的橋邊交貨。我之前指證何祥照的部分有
    包括這2次，只是是由這個人交貨而已。」、「（〈提示何
    振華照片〉是這個人拿毒品給你的嗎？）很像是。」、「（
    那個人大約幾公分？）跟我差不多高，我171公分。」
    、「（〈提示何振華照片〉請再指認一次？）很像。」、「
    （以上所言都實在嗎？）實在。」、「（這個人使用何交通
    工具？）迪奧50cc銀色機車，車況不新。」、「（你怎麼記
    得這麼清楚？）因為機車比較特殊。」、「因為他家住在附
    近，我跟何祥照約了沒多久，這個人隔了5分鐘就出現了。
    」等語（見97年度他字第2699號偵查卷第59、60頁）。
  4.證人許資文確於96年4月17日下午2時35分32秒許，以其使用
    之門號0000000000號行動電話，撥打被告何振華、共犯何祥
    照使用之門號0000000000號行動電話，通話內容略以：「B
    （指證人許資文）：喂！我阿忠他大哥，你有空嗎？A（指
    被告何振華或共犯何祥照）：什麼事？你人在哪裡？B：做
    工，我人在霧峰。A：你到建成路和自由路的火雞肉飯等我
    。」等語，此有0000000000號行動電話通訊監察譯文（見96
    年度偵字第16885號偵查卷一第95頁）在卷可考。
  5.又共犯何祥照於原審審理時具結證稱：「（你當時是如何根
    據譯文內容判斷許資文該次是由何振華接聽的？）是根據自
    由路判斷，因為我從來沒有約人在自由路的地點，因為當時
    何振華的朋友在澄清醫院住院，所以何振華都會與對方約在
    自由路、公園路那附近，我沒去過自由路、公園路那附近，
    只要去那附近的都是何振華。」等語（見原審審理卷一第17
    4頁）。足認本次海洛因交易係由被告何振華或共犯何祥照
    之其中一人接聽，再由被告何振華外出將海洛因交付證人許
    資文並收取價款1千元無誤，是被告何振華確有與證人何祥
    照於如附表編號九所示之時、地共同販賣海洛因一次予證人
    許資文無疑。
(七)、況被告何振華於警詢時業已供稱：「（經詢據證人筆錄中供
    稱，你曾販售一級毒品海洛因給他們施用你做何解釋？）我
    沒有販售一級毒品海洛因給他人，不過有幾次到綽號『大胖
    祥』男子住宅購買毒品時，他曾委託我將一級毒品海洛因（
    包裝成一小包）外送至他處交由購買之人。」、「（你共幫
    綽號『大胖祥』之男子運送幾次？時間、地點為何？你都如
    何前往？）我總共幫綽號『大胖祥』男子運送3次。詳細時
    間我忘了，地點分別為臺中縣霧峰鄉○○路與林森路口之肉
    羹大王對面廟宇前及臺中市澄清醫院對面便利商店前」、「
    （你幫綽號『大胖祥』之男子運送毒品至現場後，毒品是由
    何人交付給買方？販售後金錢是由何人收取？）由我將毒品
    交付給買方。販售後之金錢亦由我收取返回後交給綽號『大
    胖祥』之男子。」、「（你幫綽號『大胖祥』之男子運送及
    交易毒品後，你有何好處及利益？）我每次幫綽號『大胖祥
    』之男子運送完毒品後，當日我所購買之毒品份量就會多一
    點（大概會多0.1公克左右）。」等語（見內政部警政署鐵
    路警察局警卷第6、7頁），且上開陳述復據被告何振華於偵
    查中供稱：「當天的筆錄是一句一句完成的，是警察按照我
    所講記載的，筆錄我有看過才簽名。」等語，足見被告何振
    華確有將何祥照之毒品交付給他人，並收取價金交給何祥照
    無誤。而被告何振華既確有負責送交海洛因予購毒者，並收
    取價款，益徵共犯何祥照上揭所為之證述應非虛構。雖被告
    何振華辯稱：何祥照認其於另案中遭警查獲係因其與藍森岳
    報警所致，故其與何祥照間存有怨隙，是何祥照所為之證言
    應屬故意誣陷之詞，不足採信云云，惟被告何振華於警詢時
    已供稱：「（你與綽號『大胖祥』之男子是否有仇恨或糾紛
    ？）沒有仇恨或糾紛。」等語（見內政部警政署鐵路警察局
    警卷第7頁），被告何振華於偵查中既從未辯稱與何祥照間
    有怨隙，則被告何振華於原審審理時方辯稱與何祥照間有糾
    紛、怨隙乙節是否為真，已屬可疑。另共犯何祥照於原審審
    理時復具結證稱：「（你與本案被告何振華有過什麼恩怨？
    ）完全沒有。」等語，顯見共犯何祥照並非係因另案遭逮捕
    致對被告何振華心生怨恨，為誣陷被告何振華而故為不實之
    證述至明，是自難僅憑被告何振華此部分主觀上之臆測，即
    認定證人何祥照上揭所述係因挾怨報復所致而不足採信。
(八)、再按證人之陳述有部分前後不符，或相互間有所歧異時，究
    竟何者為可採，法院仍得本其自由心證予以斟酌，非謂一有
    不符或矛盾，即應認其全部均為不可採信；尤其關於行為動
    機、手段及結果等細節方面，證人之證言，每每因留意重點
    之不同，或對部分事實記憶欠明確，以致前後未盡相符，然
    其基本事實之陳述，若果與真實性無礙時，則仍非不得予以
    採信（最高法院92年度臺上字第5566號判決意旨參照）。
    本件證人黃建成等五人、證人何祥照上揭於警詢、偵查及原
    審審理時，先後就其等海洛因交易之時間、地點、次數等相
    關細節部分或有出入，或不完整，且對於海洛因交易過程中
    究係由被告何振華或共犯何祥照何人負責接聽電話、外出送
    交海洛因之人究係被告何振華或共犯何祥照等情亦略有不一
    ，惟無論販出者或販入者，原均未預期將遭警捕獲，自未刻
    意記憶各次交易之相關細節；況本件共犯何祥照、被告何振
    華確有多次販賣海洛因犯行，復人之記憶本屬有限，就多次
    重複之同類行為，事後追憶陳述，或因未及想起而不完整，
    或因相互交錯致生齟齬，均屬難免，尚難執細節上之差異，
    即認上揭證人黃建成等五人所述確有各以如附表所示之電話
    聯絡向共犯何祥照、被告何振華購買海洛因之主要證詞為不
    可採。因上開證人黃建成等人就其等各向共犯何祥照、被告
    何振華購買海洛因之事實既屬一致，僅就上揭細節部分（次
    數、時間、地點或何人接聽電話、送交海洛因）聯絡電話等
    均無法明確認定，本院乃綜合全部事證，依罪疑唯有利於被
    告之原則，而認定共犯何祥照、被告何振華共同販賣海洛因
    之方式、金額、聯絡電話及次數各詳如附表所示。
(九)、雖證人何卉欣即被告何振華之姊於本院審理時證稱：其於96
    年間住在臺中縣霧峰鄉○○村○○○路27巷3號，何振華及
    其母親與其住在一起，直到何振華被抓為止，其本身有在上
    班，上班時間是晚上7時到凌晨2時，回家的時候，何振華都
    在睡覺，但有的時候不在家，其白天在家時，何振華大部分
    的時候也在家，何振華偶爾會在外過夜，何振華外出時，去
    那裡其不曉得等語，而欲證明被告何振華未曾與共犯何祥照
    同住。惟被告何振華有與共犯何祥照共同販賣海洛因之犯行
    ，業據何祥照供證明確，並有前述補強證據可佐。且證人何
    卉欣既證稱：被告何振華亦會在外過夜，外出到何處其並不
    知情等語，則其對於被告何振華在外交遊之情形，自無法清
    楚知悉，是證人何卉欣於本院所為有利於被告何振華之證詞
    ，尚無法反證被告何振華並未參與本案販賣海洛因之犯行。
(十)、又被告何振華否認上揭販賣海洛因犯行，惟其與上開各證人
    黃建成等五人即附表所示之販賣對象約定交易金額，並由被
    告何振華或共犯何祥照交付海洛因及收取對價之物或價款，
    此類交易型態顯與買賣相當，且買賣或交付海洛因均係我國
    刑法所禁止之犯罪行為，此為國人所知悉，且按我國查緝販
    賣海洛因執法甚嚴，對於販賣海洛因者尤科以重度刑責，又
    販賣海洛因既係違法行為，當非可公然為之，亦無公定價格
    ，且容易分裝並增減份量，而每次買賣之價量，可能隨時依
    雙方關係深淺、資力、需求量及對行情之認知、來源是否充
    裕、查緝是否嚴謹、購買者被查獲時供述購買對象之可能風
    險之評估等情形，而異其標準，非可一概而論，除被告坦承
    犯行或價量俱臻明確外，委難察得實情，然販賣之人從價差
    或量差中牟利之方式雖異，其意圖營利之販賣行為則同一。
    本案被告何振華否認販賣海洛因之犯行，且如附表所示之證
    人亦未能就被告何振華、共犯何祥照各次販出海洛因之重量
    為精確之證述，故未能確實計算出被告何振華、共犯何祥照
    販賣之確實利潤為何，惟依上述推論，共犯何祥照與被告何
    振華應有從中賺取買賣價差牟利之意圖及事實，應屬合理認
    定，自難僅因無法確實查悉海洛因之販入價格，作為是否高
    價賣出之比較，而遽認被告何振華、共犯何祥照並無營利之
    意圖。是以因海洛因量微價高，販賣者率有暴利可圖，苟非
    意圖販賣營利，一般人焉有可能甘冒重度刑責而提供海洛因
    供人施用，益徵被告何振華、共犯何祥照確有為如附表所示
    之販賣海洛因以營利之意圖甚明。
(十一)、綜上所述，被告何振華與共犯何祥照確有於如附表所示之時
    間、地點，各以該附表所示之方式，販賣海洛因予各該附表
    所示之黃建成等五人，並因而獲得販賣海洛因之所得共8500
    元現金。被告何振華之所辯無非事後卸責之詞，不足採信，
    事證明確，被告何振華販賣海洛因之犯行，洵堪認定。
二、論罪科刑
(一)、被告何振華於行為後，毒品危害防制條例第4條第1項之販賣
    第一級毒品罪，業已修正，並經總統於98年5月20日公布，
    且自同年5月22日起生效（司法院98年6月29日院台廳刑一字
    第0980014643號函參照）。修正後毒品危害防制條例第4條
    第1項規定「製造、運輸、販賣第一級毒品者，處死刑或無
    期徒刑；處無期徒刑者，得併科新臺幣2千萬元以下罰金」
    ，修正前同條例第4條第1項則規定「製造、運輸、販賣第一
    級毒品者，處死刑或無期徒刑；處無期徒刑者，得併科新臺
    幣1千萬元以下罰金」經比較新舊條例之規定，修正後之規
    定並無較有利於被告何振華，應適用修正前毒品危害防制條
    例第4條第1項之規定論處。
(二)、查海洛因係毒品危害防制條例第2條第2項第1款所列管之第
    一級毒品，不得非法持有、販賣。是核被告何振華所為如附
    表所示之犯行，均係犯修正前毒品危害防制條例第4條第1項
    之販賣第一級毒品罪。被告何振華所為上揭各次販賣第一級
    毒品前而持有第一級毒品之低度行為，各分別為其販賣第一
    級毒品之高度行為所吸收，均不另論罪。
(三)、被告何振華與共犯何祥照就如附表所示之販賣海洛因犯行，
    有犯意聯絡及行為分擔，為共同正犯。
(四)、被告何振華前曾因違反毒品危害防制條例案件，經法院判處
    有期徒刑八月確定，於九十四年十一月二十七日縮刑期滿執
    行完畢，有臺灣高等法院被告前案紀錄表在卷可按，其於前
    受徒刑之執行完畢後，5年以內故意再犯本件有期徒刑之罪
    ，為累犯，除法定刑為死刑、無期徒刑部分依法不得加重外
    ，應依刑法第47條第1項之規定加重其刑。
(五)、復按刑之量定，為求個案裁判之妥當性，法律固賦予法院裁
    量權，但此項裁量權之行使，除應依刑法第57條規定，審酌
    行為人及其行為等一切情狀，為整體之評價，並應顧及比例
    原則與平等原則，使罪刑均衡，輕重得宜，以契合社會之法
    律感情。又刑法第59條規定犯罪之情狀可憫恕，認科以最低
    度刑仍嫌過重者，得酌量減輕其刑，其所謂「犯罪之情狀」
    ，與同法第57條規定科刑時應審酌之一切情狀，並非有截然
    不同之領域，於裁判上酌減其刑時，應就犯罪一切情狀（包
    括第57條所列舉之十款事項），予以全盤考量，審酌其犯罪
    有無可憫恕之事由（即有無特殊之原因與環境，在客觀上足
    以引起一般同情，以及宣告法定低度刑，是否猶嫌過重等等
    ），以為判斷（最高法院95年度臺上字第6157號判決參照）
    。而販賣第一級毒品罪，依修正前毒品危害防制條例第4條
    第1項規定，其法定刑為「死刑或無期徒刑；處無期徒刑者
    ，得併科新台幣1千萬元以下罰金。」然同為販賣第一級毒
    品之人，其原因動機不一，犯罪情節未必盡同，或有大宗運
    輸者，亦有中、小之分，其販賣行為所造成危害社會之程度
    自屬有異，法律科處此類犯罪，所設之法定最低本刑卻同為
    「無期徒刑，得併科新台幣一千萬元以下罰金。」不可謂不
    重。於此情形，倘依其情狀處以有期徒刑，即足以懲儆，並
    可達防衛社會之目的者，自非不可依客觀之犯行與主觀之惡
    性二者加以考量其情狀，是否有可憫恕之處，適用刑法第59
    條之規定酌量減輕其刑，期使個案裁判之量刑，能斟酌至當
    ，符合比例原則。查被告何振華所為如附表所示之販賣第一
    級毒品犯行，固戕害國民健康，助長施用毒品惡習，其行為
    實屬不該，惟被告何振華與共犯何祥照經認定販賣海洛因實
    際所得為共8500元（各次販賣所得詳附表所示），犯罪所得
    均係小額交易，屬毒品交易之下游，其惡性情節較諸大量走
    私進口或長期販賣毒品之「大盤」、「中盤」毒販有差異，
    其對社會整體侵害之程度尚非鉅大，被告何振華所犯之販賣
    第一級毒品罪，其最輕法定本刑為無期徒刑，實屬情輕法重
    ，衡其犯罪情狀在客觀上顯非不可憫恕，以被告何振華所犯
    之罪之最低法定刑為無期徒刑而言，本院認為法重情輕，縱
    使量處法定最低刑度之無期徒刑，仍嫌過重，而依被告何振
    華客觀之犯行與主觀之惡性二者加以考量其犯罪情狀，爰依
    刑法第59條之規定，就被告何振華所為如附表所示之販賣第
    一級毒品罪，各酌量減輕其刑，方屬公允衡平。
(六)、被告何振華所犯如附表所示之販賣第一級毒品罪共九罪，犯
    意各別，行為互殊，應予分論併罰。
三、原審認被告何振華罪證明確，因予論罪科刑，固非無見。惟
    查：本件並不能證明共同被告藍森岳有共同參與販賣海洛因
    給如附表所示黃建成等五人之犯行（詳後述無罪理由），是
    藍森岳即非本案之共同正犯，然原判決認定被告藍森岳亦有
    參與犯行而論以共同正犯，自有未合。被告何振華仍執前詞
    否認犯罪，固無理由，惟原判決就被告何振華部分既有上開
    可議之處，即屬無可維持，自應由本院就被告何振華部分予
    以撤銷改判。爰審酌被告何振華明知海洛因係屬戕害人身心
    之毒品，竟為貪圖不法利益，鋌而走險予以販賣海洛因供他
    人施用，擴大毒害，無視上開毒品足以使施用者導致精神障
    礙、性格異常，甚至造成生命危險之生理成癮性及心理依賴
    性，嚴重影響社會治安、戕害國民身心健康，惡性非輕，並
    考量被告何振華參與犯行之地位與分工較諸何祥照而言係屬
    次要、販賣毒品之次數與對象、販賣之數量與所得非鉅、被
    告何振華於警詢時自白部分犯行之犯罪後態度等一切情狀，
    各量處如附表所示之刑，並考量被告何振華實際售出之毒品
    數量較諸販毒集團尚屬零星小額，以其情節而論，其惡性尚
    不如專以販賣第一級毒品維生之販毒集團重大等情節，基於
    罪刑相當原則，定其應執行之刑。復按毒品危害防制條例第
    19條第1項規定，犯販賣毒品罪者，其供犯罪所用或因犯罪
    所得之財物，均沒收之，如全部或一部不能沒收時，追徵其
    價額或以其財產抵償之。該規定係刑法第38條第1項第2款之
    特別規定，採義務沒收主義，故販賣毒品所得之對價，不問
    其中成本若干，利潤多少，均應全部諭知沒收，貫徹政府查
    禁煙毒之決心，以符立法本旨。且苟能證明係供犯罪所用或
    因犯罪所得之財物，均應沒收之，如全部或一部不能沒收時
    ，追徵其價額或以其財產抵償之，並不以當場搜獲扣押者為
    限。而該規定所稱「追徵其價額」者，必限於所沒收之物為
    金錢以外之其他財物而無法沒收時，始應追徵其價額，使其
    繳納與原物相當之價額。惟如所得財物為金錢而無法沒收時
    ，應以其財產抵償之，不發生追徵價額之問題。至於共同正
    犯之犯罪所得為現款時，因係合併計算，且於全部或一部不
    能沒收時，以其財產抵償之，為避免執行時發生重複沒收、
    抵償之情形，故各共同正犯之間係採連帶沒收主義，於裁判
    時應諭知連帶沒收（最高法院91年度台上字第2419號、88年
    度臺上字2039號、93年度台上字第2743號、98年度臺上字第
    969號判決意旨參照）。被告何振華與共犯何祥照共同販賣
    海洛因之所得（如附表所示）合計有8500元，雖未據扣案，
    惟仍應依毒品危害防制條例第19條第1項之規定，在各該主
    文項下宣告均與共犯何祥照連帶沒收，如全部或一部不能沒
    收時，以其等財產連帶抵償之。至另案扣案之門號00000000
    00號行動電話，雖係供被告何振華與共犯何祥照販毒聯繫使
    用，惟該0000000000號SIM卡之申請名義人為林瓊麗，有該
    門號之用戶基本資料在卷可按（本院卷第187頁、警卷第119
    頁），而證人林瓊麗於本院審理時證稱：其並未申請該門號
    ，亦不知有此門號等語，而共犯何祥照於原審及本院審理時
    則證稱：該門號及行動電話係林瓊麗之前夫蘇銘焉交給其使
    用的等語，是尚無證據證明該行動電話及SIM卡係被告何振
    華及共犯何祥照所有之物，復非屬違禁物，爰不予諭知沒收
    ，附此敘明。
參、被告藍森岳無罪部分
一、公訴意旨另以：被告藍森岳亦與何祥照、何振華共同基於販
    賣第一級毒品海洛因之犯意聯絡，由被告藍森岳提供所欲販
    賣之海洛因及非屬其所有之門號0000000000號行動電話（含
    SIM卡1張）予何祥照、何振華，再由何祥照、何振華以該行
    動電話與購毒者聯絡海洛因交易事宜，而共同於如附表所示
    之時間、地點，販賣海洛因給如附表所示之黃建成等五人，
    販賣海洛因所收取之現金均由何祥照交予被告藍森岳，因認
    被告藍森岳涉有修正前毒品危害防制條例第4條第1項之販賣
    第一級毒品罪嫌云云。
二、按犯罪事實應依證據認定之，無證據不得認定犯罪事實；不
    能證明被告犯罪，應諭知無罪之判決，刑事訴訟法第154條
    第2項、第301條第1項定有明文。次按所謂認定犯罪事實之
    證據，係指足以認定被告確有犯罪行為之積極證據而言，該
    項證據自須適合於被告犯罪事實之認定，始得採為斷罪之資
    料；又事實之認定，應憑證據，如未能發現相當確實證據，
    或證據不足以證明，自不能以推測或擬制之方法，以為裁判
    之基礎（最高法院29年上字第3105號、40年臺上字第86號判
    例參照）。又按認定犯罪事實所憑之證據，無論係直接證據
    或間接證據，其為訴訟上之證明，須於通常一般之人均不致
    有所懷疑，而得確信其為真實之程度者，始得據為有罪之認
    定，倘其證明尚未達到此一程度，而有合理之懷疑存在，復
    無其他調查途徑可尋，法院即應為無罪之判決（最高法院76
    年臺上字第4986號判例參照）。復按被告或共犯之自白，不
    得作為有罪判決之唯一證據，仍應調查其他必要之證據，以
    察其是否與事實相符，刑事訴訟法第156條第2項定有明文。
    立法旨意乃欲以補強證據以防範被告或共犯自白之虛擬致與
    真實不符，亦即以補強證據之存在，藉之限制自白在證據上
    之價值。共犯，為被告以外之人。共犯不論在同一訴訟程序
    而為共同被告，或在不同之訴訟程序而非共同被告，其各別
    犯罪事實仍獨立存在；就被告本人之案件而言，其本質上屬
    於證人。故利用具有共犯關係之共同被告之自白或其他不利
    於己之陳述，作為認定其他共同被告犯罪之證據，為確保其
    他共同被告對證人之詰問權，該具證人適格之共同被告於審
    判中，除有類如刑事訴訟法第159條之3所列各款情形，或被
    告已明示捨棄詰問者外，應依人證之法定調查程序傳喚到庭
    具結陳述，使其他共同被告有詰問該共同被告即證人之機會
    ；且仍應調查其他必要之證據，以察其陳述是否與事實相符
    ，亦即仍須有補強證據以擔保該共犯自白之真實性，始得採
    為斷罪之依據。而所謂補強證據，係指除該自白本身之外，
    其他足以證明該自白之犯罪事實確具有相當程度真實性之證
    據而言，雖所補強者，非以事實之全部為必要，但亦須因補
    強證據之質量，與自白之相互利用，足使犯罪事實獲得確信
    者，始足當之（最高法院95年度台上字第6673號、96年度台
    上字第1041號判決意旨參照）。況犯毒品危害防制條例第4
    條之罪者，其供出毒品來源，因而查獲其他正犯或共犯者，
    法律復規定得減輕或免除其刑，其有為偵查機關誘導、或為
    邀輕典而為不實之陳述之可能，其供述之真實性自有合理之
    懷疑。
三、公訴意旨認被告藍森岳涉有販賣第一級毒品罪行，無非以共
    犯何祥照之指證為其主要論據。訊據被告藍森岳堅決否認有
    與何祥照共同販賣海洛因之犯行，辯稱：其雖認識何祥照，
    且知道何祥照有在販賣海洛因，然並未與何祥照共同販賣海
    洛因，其亦不認識黃建成等五人，亦未提供門號0000000000
    號行動電話予何祥照使用，何祥照販賣海洛因予黃建成等五
    人與其無關等語。經查：
(一)、共犯何祥照固先後為下列不利於被告藍森岳之供述或證述，
    惟其前後仍有不一致之瑕疵：
  1.何祥照於另案原審審理時以被告之地位供稱：「（你跟誰一
    起販賣毒品？接聽電話、送貨的人為何？）我是負責接聽電
    話，送貨的人是何振華，是成年人，至於詳細的年籍資料住
    址都不清楚，何振華沒有被查獲。真正販賣毒品的人藍森嶽
    （『岳』之誤），他住在臺中縣大里市○○路115號，因為
    我常去他家，所以知道他的住址，他年約35歲，我跟何振華
    都是幫藍森嶽販賣毒品。」、「0000000000號是藍森嶽交給
    我使用。」等語（見原審96年度訴字第3957號審理卷第44、
    45頁）；復於本案檢察官偵查中具結證稱：「（你與藍森岳
    有無糾紛、過節？）沒有。」、「藍森岳提供海洛因給我及
    何振華，本來是我自己在賣毒品的，後來何振華要求我他也
    要參與一起賣。」、「（你說你們3人一起賣海洛因，那你
    賣的海洛因的錢怎樣分？）本錢交給藍森岳，何振華再稀釋
    分裝後再販賣，從中賺取差價。」等語（見98年度偵字第40
    55號偵查卷一第108至109頁）。
  2.何祥照復於原審審理時以證人之地位具結證稱：「（你在96
    年訴字第3957號你被訴販賣海洛因的案件審理時，你是否也
    說過你負責接聽電話，送貨的人是何振華，何振華沒有被查
    獲，真正販賣毒品的人是藍森嶽，因為你常去他家，你跟何
    振華都是幫藍森嶽販賣毒品，藍森嶽並沒有被查獲，你是否
    說過這些話？）我有說過這些話沒錯。」、「（你在上開案
    件地院、高院已經坦承犯罪，是否沒有說謊的必要？）是。
    」、「（上開內容所述是否實在？）實在。」、「（起訴書
    附表編號一到九這九次，不論是何人接聽或送交毒品，販毒
    所得都是你跟何振華共同分取的？）是，96年4月17日之前
    我與何振華共同接聽的販毒所得都是只有我拿，即使是何振
    華交付的，回來之後也是馬上把販毒的錢交給我。」、「（
    這些錢你是否後來也是馬上交給藍森岳？）是的。」、「（
    是否是賣一次就給藍森岳一次？）不是，我是集合幾次就交
    。」、「（起訴書附表編號一到九販賣所得是否都有交給藍
    森岳？）是。」、「（你把附表編號一到九販賣海洛因的價
    金全部交給藍森岳，是否表示你所販賣給附表編號一到九的
    海洛因都是藍森岳所交付？）是。」、「（是藍森岳交給你
    販賣的？）是。」、「（起訴書附表編號一到九你與藍森岳
    、何振華共同販賣的方式，是否就是藍森岳將海洛因交給你
    ，你或何振華接聽電話後，外出販賣並收取價金？）是的。
    」、「（起訴書附表編號一到九你跟何振華幫藍森岳接聽電
    話並且送交海洛因並且收取價金，有什麼好處？）賺錢還有
    獲得毒品，藍森岳會免費提供海洛因給我與何振華施用，並
    且會把販毒的所得分給我及何振華，免費提供給我們海洛因
    施用的量及分給我們的錢沒有固定。」、「（你剛才為什麼
    說起訴書的這九次不論是你或是何振華送交毒品，這些收回
    來的錢都是交給藍森岳？）對。之前因為沒有什麼本錢，所
    以藍森岳先拿海洛因給我賣，我收了錢之後交給藍森岳。」
    、「（你在你被訴販賣海洛因的案件所稱的藍森嶽，指的是
    否就是在庭的被告藍森岳？）是的。」、「（藍森岳也知道
    何振華有幫你送交販賣的海洛因並收錢？）知道。」、「（
    是否從何振華幫你送交你販賣的海洛因開始，藍森岳就知道
    何振華有幫他跟你送交販賣的毒品？）是的。」等語（見原
    審卷一99年5月10日審判筆錄）。
  3.惟共犯何祥照下列之證詞則與其上開陳述有不一致之瑕疵：
  (1)何祥照於原審審理時另同時以證人之地位具結證稱：「（你
    所販賣給購毒者海洛因毒品的來源為何？）我是向藍森岳購
    買的。」、「我是按次購買的，按次購買是一次購買一錢即
    新台幣2萬元之海洛因。」、「（多久購買一次？）1天1次
    。」、「除了轉賣之外還要供作我自己施用。」、「（你購
    買毒品的時候，有將價金交付給藍森岳？）是。」、「事實
    是我向藍森岳購買毒品，我自己販賣。」、「（本件起訴書
    附表編號一至九真正販賣毒品的人是你還是藍森岳？）是我
    。」、「（你販賣毒品給黃建成等人，藍森岳是否知道？）
    不知道。」、「（為什麼你在你自己被訴毒品案件，在高等
    法院97年3月11日審判的時候你告訴法官說你是受僱於藍森
    岳替他接聽電話，那些購買的人可以作證？）當初是為了看
    能不能判輕一點才會這樣講的。」、「（所以當時這樣講是
    否實在？）不實在。」等語。
  (2)何祥照於本院審理時以證人之地位具結證稱：「（你所販賣
    毒品海洛因，到底是藍森岳提供給你去賣？或是你向藍森岳
    買來後，自己再賣？）向他買來的。」、「（你前後所述不
    一，有時候說是他提供給你？有時候又說你向他買來再賣，
    到底是如何？）是我向藍森岳買的。」、「（此案當初在偵
    訊時，你為何沒有說出藍森岳？）因為我當初有被收押在看
    守所，裡面的同學告訴我幫助販賣的話刑期比較短，所以我
    就說是我幫他賣的。」、「（你在地方法院證述時，你最初
    說是藍森岳提供給你，你是為減刑？但是後來你又說不是為
    了減刑？原因為何？）當初因為我沒有出庭作證過，而在律
    師、檢察官詰問下，有時候我就搞糊塗了。」等語。
  (3)是證人何祥照前後之供述或證述顯然不一致。
(二)、另何祥照所使用之0000000000號行動電話門號之申請名義人
    為林瓊麗，有該門號之用戶基本資料在卷可按（本院卷第
    187頁、警卷第119頁），而證人林瓊麗於本院審理時證稱：
    其並未申請及使用該門號，亦不知蘇銘焉有無以其名義申請
    此門號等語，而共犯何祥照於原審及本院審理時均以證人之
    地位證稱：該門號申請名義人是其朋友蘇銘焉的太太，其是
    向蘇銘焉借該行動電話使用的等語，此亦與何祥照於另案原
    審審理時所供述之情節不相符合。
(三)、又共同被告何振華於原審行準備程序時供稱：「我是80幾年
    就認識藍森岳，從87年之後就沒有與藍森岳聯絡，之後就沒
    有見過藍森岳，也沒有用電話與藍森岳聯絡，上一次檢察官
    開庭我才又看到藍森岳。」等語（原審卷一第93頁），且如
    附表所示之購毒者亦均證稱：並未見過被告藍森岳等語，而
    依卷附之通訊監察譯文亦無證據顯示被告藍森岳曾與何祥照
    通話聯繫過。是除何祥照前開指認外，並無其他積極之證據
    足以證明被告藍森岳確有參與本案販賣海洛因之犯行。
(四)、何祥照於本案係居於共犯之地位，其就被告藍森岳之指證，
    並不得作為有罪判決之唯一證據，仍須有其他補強證據以擔
    保何祥照指證之真實性，始得採為斷罪之依據。惟本案就被
    告藍森岳而言，除何祥照前後不一致之供述或證述外，並無
    其他補強證據足以擔保何祥照指證之真實性。自難單憑何祥
    照尚有瑕疵之陳述，即遽論被告藍森岳販賣第一級毒品之罪
    刑。
四、綜上所述，檢察官此部分所舉之證據所為訴訟上之證明，於
    通常一般人仍有合理之懷疑存在，尚未達於可確信其真實之
    程度，故被告之辯解應可採信，此外復查無其他積極之證據
    足以證明被告藍森岳有何公訴人所指之販賣第一級毒品海洛
    因之犯行，自屬不能證明被告藍森岳犯罪。原審未為詳查，
    遽對被告藍森岳論罪科刑，即有未合，自應由本院將原判決
    有關被告藍森岳部分撤銷，並就被告藍森岳為無罪之諭知。
據上論斷，應依刑事訴訟法第369條第1項前段、第364條、第299
條第1項前段、第301條第1項，修正前毒品危害防制條例第4條第
1項、第19條第1項，刑法第11條、第2條第1項前段、第28條、第
47條第1項、第59條、第64條、第65條、第51條第5款，判決如主
文。
本案經檢察官王清杰到庭執行職務。
中    華    民    國    100    年    1     月    6    日
            刑事第八庭  審判長法  官  羅  得  村
                              法  官  劉  榮  服
                              法  官  簡  源  希
以上正本證明與原本無異。
如不服本判決應於收受送達後十日內向本院提出上訴書狀，其未
敘述上訴之理由者，並得於提起上訴後十日內向本院補提理由書
（均須按他造當事人之人數附繕本）「切勿逕送上級法院」。
                              書記官  李  宜  珊
中    華    民    國    100    年    1     月    6    日
附錄論罪科刑法條：
毒品危害防制條例第4條第1項（修正前）
製造、運輸、販賣第一級毒品者，處死刑或無期徒刑；處無期徒
刑者，得併科新臺幣1千萬元以下罰金。
【附表】：
┌─┬───┬────┬─────┬────────┬─────────┬──────────────┐
│編│販  賣│時    間│地      點│販   賣  方   式│  販毒數量及所得  │所犯罪名及應處之刑（含從刑）│
│號│對  象│        │          │                │（單位：新臺幣）  │                            │
├─┼───┼────┼─────┼────────┼─────────┼──────────────┤
│一│黃建成│96年4月4│臺中縣大里│黃建成先以門號09│販賣海洛因1小包， │何振華共同販賣第一級毒品，累│
│  │      │日上午9 │市○○路與│00000000號行動電│所得5百元。       │犯，處有期徒刑拾伍年貳月。未│
│  │      │時40分許│喬城路口之│話，撥打何振華、│                  │扣案之販賣第一級毒品所得新臺│
│  │      │        │7-11便利商│何祥照所持用門號│                  │幣伍佰元，與何祥照連帶沒收，│
│  │      │        │店。      │0000000000號行動│                  │如全部或一部不能沒收時，以其│
│  │      │        │          │電話，雙方約定購│                  │等財產連帶抵償之。          │
│  │      │        │          │買海洛因事宜，並│                  │                            │
│  │      │        │          │由何祥照於約定時│                  │                            │
│  │      │        │          │間、地點進行海洛│                  │                            │
│  │      │        │          │因交易，黃建成並│                  │                            │
│  │      │        │          │交付5百元予何祥 │                  │                            │
│  │      │        │          │照。            │                  │                            │
├─┼───┼────┼─────┼────────┼─────────┼──────────────┤
│二│黃建成│96年4月 │臺中縣大里│黃建成以門號0955│販賣海洛因1小包， │何振華共同販賣第一級毒品，累│
│  │      │16下午5 │市○○路與│980692號行動電話│所得1千元。       │犯，處有期徒刑拾伍年貳月。未│
│  │      │時8分許 │喬城路口之│，撥打何振華、何│                  │扣案之販賣第一級毒品所得新臺│
│  │      │（起訴書│7-11便利商│祥照所持用門號09│                  │幣壹仟元，與何祥照連帶沒收，│
│  │      │記載某時│店。      │00000000號行動電│                  │如全部或一部不能沒收時，以其│
│  │      │許）    │          │話，雙方約定購買│                  │等財產連帶抵償之。          │
│  │      │        │          │海洛因事宜，並由│                  │                            │
│  │      │        │          │何祥照於約定時間│                  │                            │
│  │      │        │          │、地點進行海洛因│                  │                            │
│  │      │        │          │交易，黃建成並交│                  │                            │
│  │      │        │          │付1千元予何祥照 │                  │                            │
│  │      │        │          │。              │                  │                            │
├─┼───┼────┼─────┼────────┼─────────┼──────────────┤
│三│陳學亮│96年4月4│臺中市建成│陳學亮以門號0958│販賣海洛因1小包， │何振華共同販賣第一級毒品，累│
│  │      │日上午11│路上之加油│394678號行動電話│所得1千元。       │犯，處有期徒刑拾伍年貳月。未│
│  │      │時45分許│站。      │，撥打何振華、何│                  │扣案之販賣第一級毒品所得新臺│
│  │      │        │          │祥照所持用門號09│                  │幣壹仟元，與何祥照連帶沒收，│
│  │      │        │          │00000000號行動電│                  │如全部或一部不能沒收時，以其│
│  │      │        │          │話，雙方約定購買│                  │等財產連帶抵償之。          │
│  │      │        │          │海洛因事宜，並由│                  │                            │
│  │      │        │          │何祥照於約定時間│                  │                            │
│  │      │        │          │、地點進行海洛因│                  │                            │
│  │      │        │          │交易，陳學亮並交│                  │                            │
│  │      │        │          │付1千元予何祥照 │                  │                            │
│  │      │        │          │。              │                  │                            │
├─┼───┼────┼─────┼────────┼─────────┼──────────────┤
│四│陳學亮│96年4月6│臺中市建成│陳學亮以門號0958│販賣海洛因1小包， │何振華共同販賣第一級毒品，累│
│  │      │日下午6 │路上之加油│394678號行動電話│所得1千元。       │犯，處有期徒刑拾伍年貳月。未│
│  │      │時49分許│站。      │，撥打何振華、何│                  │扣案之販賣第一級毒品所得新臺│
│  │      │（起訴書│          │祥照所持用門號09│                  │幣壹仟元，與何祥照連帶沒收，│
│  │      │記載某時│          │00000000號行動電│                  │如全部或一部不能沒收時，以其│
│  │      │）      │          │話，雙方約定購買│                  │等財產連帶抵償之。          │
│  │      │        │          │海洛因事宜，並由│                  │                            │
│  │      │        │          │何祥照於約定時間│                  │                            │
│  │      │        │          │、地點進行海洛因│                  │                            │
│  │      │        │          │交易，陳學亮並交│                  │                            │
│  │      │        │          │付1千元予何祥照 │                  │                            │
│  │      │        │          │。              │                  │                            │
├─┼───┼────┼─────┼────────┼─────────┼──────────────┤
│五│陳學亮│96年4月9│臺中市大智│陳學亮以門號0958│販賣海洛因1小包， │何振華共同販賣第一級毒品，累│
│  │      │日上午10│路與仁和路│394678號行動電話│所得1千元。       │犯，處有期徒刑拾伍年貳月。未│
│  │      │時54分許│口附近。  │，撥打何振華、何│                  │扣案之販賣第一級毒品所得新臺│
│  │      │（起訴書│          │祥照所持用門號09│                  │幣壹仟元，與何祥照連帶沒收，│
│  │      │記載某時│          │00000000號行動電│                  │如全部或一部不能沒收時，以其│
│  │      │許）    │          │話，雙方約定購買│                  │等財產連帶抵償之。          │
│  │      │        │          │海洛因事宜，並由│                  │                            │
│  │      │        │          │何祥照於約定時間│                  │                            │
│  │      │        │          │、地點進行海洛因│                  │                            │
│  │      │        │          │交易，陳學亮並交│                  │                            │
│  │      │        │          │付1千元予何祥照 │                  │                            │
│  │      │        │          │。              │                  │                            │
├─┼───┼────┼─────┼────────┼─────────┼──────────────┤
│六│陳學亮│96年4月 │臺中市平等│陳學亮以門號0958│販賣海洛因1小包， │何振華共同販賣第一級毒品，累│
│  │      │11日晚上│街澄清醫院│394678號行動電話│所得1千元。       │犯，處有期徒刑拾伍年貳月。未│
│  │      │10時24  │門口。    │，撥打何振華、何│                  │扣案之販賣第一級毒品所得新臺│
│  │      │分許（起│          │祥照所持用門號09│                  │幣壹仟元，與何祥照連帶沒收，│
│  │      │訴書記載│          │00000000號行動電│                  │如全部或一部不能沒收時，以其│
│  │      │某時許）│          │話，雙方約定購買│                  │等財產連帶抵償之。          │
│  │      │        │          │海洛因事宜，並由│                  │                            │
│  │      │        │          │何振華依何祥照指│                  │                            │
│  │      │        │          │示於約定時間、地│                  │                            │
│  │      │        │          │點進行海洛因交易│                  │                            │
│  │      │        │          │，陳學亮並交付1 │                  │                            │
│  │      │        │          │千元予何振華。何│                  │                            │
│  │      │        │          │振華再交給何祥照│                  │                            │
│  │      │        │          │。              │                  │                            │
├─┼───┼────┼─────┼────────┼─────────┼──────────────┤
│七│黃有為│96年4月4│臺中市大智│黃有為以門號0938│販賣海洛因1小包， │何振華共同販賣第一級毒品，累│
│  │      │日上午8 │路與東光園│212067號行動電話│所得1千元。       │犯，處有期徒刑拾伍年貳月。未│
│  │      │時15分許│路口之之  │，撥打何振華、何│                  │扣案之販賣第一級毒品所得新臺│
│  │      │        │7-11便利商│祥照所持用門號09│                  │幣壹仟元，與何祥照連帶沒收，│
│  │      │        │店。      │00000000號行動電│                  │如全部或一部不能沒收時，以其│
│  │      │        │          │話，雙方約定購買│                  │等財產連帶抵償之。          │
│  │      │        │          │海洛因事宜，並由│                  │                            │
│  │      │        │          │何祥照於約定時間│                  │                            │
│  │      │        │          │、地點進行海洛因│                  │                            │
│  │      │        │          │交易，黃有為並交│                  │                            │
│  │      │        │          │付1千元予何祥照 │                  │                            │
│  │      │        │          │。              │                  │                            │
├─┼───┼────┼─────┼────────┼─────────┼──────────────┤
│八│陳建銘│96年4月4│臺中縣大里│陳建銘以門號0920│販賣海洛因1小包， │何振華共同販賣第一級毒品，累│
│  │      │日上午8 │市○○路與│642123號行動電話│所得1千元。       │犯，處有期徒刑拾伍年貳月。未│
│  │      │時30分許│喬城路口之│，撥打何振華、何│                  │扣案之販賣第一級毒品所得新臺│
│  │      │        │7-11便利商│祥照所持用門號09│                  │幣壹仟元，與何祥照連帶沒收，│
│  │      │        │店。      │00000000號行動電│                  │如全部或一部不能沒收時，以其│
│  │      │        │          │話，雙方約定購買│                  │等財產連帶抵償之。          │
│  │      │        │          │海洛因事宜，並由│                  │                            │
│  │      │        │          │何祥照於約定時間│                  │                            │
│  │      │        │          │、地點進行海洛因│                  │                            │
│  │      │        │          │交易，陳建銘並交│                  │                            │
│  │      │        │          │付1千元予何祥照 │                  │                            │
│  │      │        │          │。              │                  │                            │
├─┼───┼────┼─────┼────────┼─────────┼──────────────┤
│九│許資文│96年4月 │臺中市自由│許資文以門號0987│販賣海洛因1小包， │何振華共同販賣第一級毒品，累│
│  │      │17日下午│路與公園路│211482號行動電話│所得1千元。       │犯，處有期徒刑拾伍年貳月。未│
│  │      │2時35分 │口附近。  │，撥打何振華、何│                  │扣案之販賣第一級毒品所得新臺│
│  │      │許（起訴│          │祥照所持用門號09│                  │幣壹仟元，與何祥照連帶沒收，│
│  │      │書記載某│          │00000000號行動電│                  │如全部或一部不能沒收時，以其│
│  │      │時許）  │          │話，雙方約定購買│                  │等財產連帶抵償之。          │
│  │      │        │          │海洛因事宜，並由│                  │                            │
│  │      │        │          │何振華於約定時間│                  │                            │
│  │      │        │          │、地點進行海洛因│                  │                            │
│  │      │        │          │交易，許資文並交│                  │                            │
│  │      │        │          │付1千元予何振華 │                  │                            │
│  │      │        │          │，何振華將款項交│                  │                            │
│  │      │        │          │予何祥照。      │                  │                            │
└─┴───┴────┴─────┴────────┴─────────┴──────────────┘